臺灣士林地方法院民事判決
110年度簡上字第240號
上  訴  人  張鳳恩即張茹美即張如美
被上訴人    林明賢  
上列當事人間請求遷讓房屋等事件，上訴人對於民國110年8月12
日本院士林簡易庭110年度士簡字第610號判決提起上訴，聲請就
假執行部分先為辯論及裁判，本院於民國110年12月9日言詞辯論
終結，判決如下：
    主      文
原判決主文第一項所命遷讓房屋部分之給付，准上訴人以新臺幣
壹拾伍萬貳仟玖佰元為被上訴人供擔保後，得免為假執行。
    事實及理由
一、上訴人主張：本件原審判決上訴人應將門牌號碼臺北市○○區
    ○○路000巷00號168室房屋（下稱系爭房屋）騰空返還予被上
    訴人暨給付租金給被上訴人，而上訴人於原審審理時漏未聲
    請願供擔保免為假執行，致原審法院裁判時未併予宣告，茲
    因被上訴人在原審判決後，即向本院民事執行處聲請假執行
    ，而上訴人既於法定期間合法提起上訴，本件尚未確定，為
    避免系爭房屋遭假執行，爰依民事訴訟法第392條第2項聲請
    准伊就原判決所命之遷讓房屋部分之給付免為假執行等語。
二、被上訴人則以：伊係本於原審勝訴判決為假執行，依法有據
    ，上訴人聲請應予駁回等語置辯。
三、按法院得依聲請或依職權，宣告被告預供擔保，或將請求標
    的物提存而免為假執行；第二審法院應依聲請，就關於假執
    行之上訴，先為辯論及裁判，民事訴訟法第392條第2項、第
    455條分別定有明文。又前開規定於簡易程序之上訴程序準
    用之，亦為同法第436條之1第3項、第463條所明定。
四、經查，原判決命上訴人應將系爭房屋騰空返還暨給付租金予
    被上訴人，並依職權宣告假執行，有該判決書在卷可稽。上
    訴人雖未於原審陳明願供擔保請准免為假執行，仍得在提起
    上訴時，聲請第二審法院為此宣告，並得聲請第二審法院就
    此先為辯論及裁判。又法院依民事訴訟法第392條第2項規定
    ，依聲請宣告被告預供擔保而免為假執行者，尚非如同法第
    391條規定，以被告釋明「因假執行恐受不能回復之損害者
    」為必要，且假執行或免為假執行而提供之擔保，係備供賠
    償受擔保利益人所受之損害。上訴人僅對遷讓房屋部分聲請
    免為假執行，參見本院110年12月9日言詞辯論筆錄(本院卷
    第50、51頁)，是審酌臺北市稅捐稽徵處110年房屋繳款書核
    定系爭房屋之價額為新臺幣（下同）15萬2,900元（原審卷
    第58頁），堪認命上訴人預供15萬2,900元之擔保金，已足
    備供賠償被上訴人因免為假執行所受之損害，爰就原判決所
    命之給付，准免為假執行。至於上訴人爭執被上訴人請求有
    無理由以及另有侵權行為等語，核與本件僅就免為假執行之
    聲明是否合乎上開法定要件為審查無涉，併此敘明。
五、據上論結，本件上訴人就免為假執行之上訴，為有理由，爰
    判決如主文。
中　　華　　民　　國　　110 　年　　12　　月　　23　　日
                  民事第四庭  審判長法  官  黃欣怡  
　                                  法  官  林大為
　　　　　　　　　                  法  官  絲鈺雲
以上正本係照原本作成。
本件判決不得上訴。
中　　華　　民　　國　　110 　年　　12　　月　　28　　日
                            書記官  楊家玲